臺灣臺北地方法院刑事判決
111年度審易字第1156號
公  訴  人  臺灣臺北地方檢察署檢察官
被      告  林羿佑



上列被告因竊盜案件，經檢察官提起公訴（110年度偵字第22799
號），本院判決如下：
    主  文
林羿佑犯竊盜罪，處有期徒刑陸月，如易科罰金，以新臺幣壹仟
元折算壹日。
未扣案如附表所示之物沒收，於全部或一部不能沒收或不宜執行
沒收時，追徵其價額。
    事  實
林羿佑於民國110年6月20日晚間6時51分許，在址設臺北市○○區○
○路00號之新光三越臺北信義新天地A11百貨公司之地下3樓停車
場編號348號機車停車格前，見姜惠琪使用之車牌號碼000-000號
普通重型機車（下稱甲機車）停放於該處，甲機車座墊右側掛勾
所掛置之安全帽（姜惠琪所有）左側下方鄰臉頰處之帽體上，裝
有如附表所示之藍芽耳機主機1台（下稱本案主機）無人看管，
竟意圖為自己不法之所有，基於竊盜之犯意，騎乘其所有車牌號
碼000-0000號普通重型機車（下稱乙機車），以腳滑行之方式移
動至甲機車右側，復以左手徒手拔卸本案主機而竊取之，得手後
旋將之藏放在乙機車前置物箱內，隨即騎離現場。嗣經姜惠琪發
覺本案主機遭竊，報警並調閱監視器錄影畫面，始悉上情。
    理  由
壹、程序部分：
    本案據以認定事實之供述證據，公訴人及被告林羿佑於本院
    言詞辯論終結前均未爭執其證據能力，經審酌該等證據之取
    得並無違法，且與本案待證事實具有關聯性，依刑事訴訟法
    第159條之5之規定，自有證據能力；至所引非供述證據部分
    ，與本案事實具自然關聯性，且非公務員違背法定程序所取
    得，依同法第158條之4規定反面解釋，亦具證據能力。
貳、實體部分：
一、認定事實所憑之證據及理由： 
    訊據被告固坦承有於前揭時、地騎乘乙機車靠近甲機車右側
    ，惟矢口否認有何竊盜犯行，並辯稱：我忘記我當時左手向
    下的動作在做什麼，但我沒有偷本案耳機云云。經查：
　㈠告訴人姜惠琪於案發當日上午11時10分許，將甲機車停放於
    上開百貨公司地下3樓停車場編號348號機車停車格，並將安
    全帽掛置於機車座墊右側掛勾，帽口朝內，安全帽左側下方
    鄰臉頰處之帽體上裝有本案主機，停妥後離去，嗣告訴人於
    同日下午5、6時許返回甲機車時，本案主機仍在安全帽上，
    等到其於同日晚間8時20分許，前往上開停車格取車時，發
    現耳機電源線滑落，本案主機已不在安全帽上等情，業據證
    人即告訴人於警詢、偵查及本院審理時指證明確（見偵字卷
    第14至15、121至122頁，審易字卷第56頁），且有停車場監
    視器錄影檔案光碟暨檔案播放截圖在卷可稽（見偵字卷第51
    、53頁），堪以認定。
　㈡又告訴人發覺本案主機遭竊而報警後，偕同友人高誼嘉於當
    日晚間8、9時許向百貨公司1樓警衛室調閱案發地點之監視
    器錄影檔案，由監視器管理人員操作檔案，經其等2人連續
    全程播放及觀看「案發當天從告訴人停妥甲機車離去時起至
    告訴人於晚間返回原處取車時為止」之監視器畫面，發現除
    了被告於同日晚間6時51分許，騎乘乙機車靠近甲機車右側
    並有伸手探往甲機車座墊右側即本案主機所在位置之舉動之
    外，期間別無他人靠近甲機車乙節，亦經證人即告訴人於警
    詢及偵查中、證人高誼嘉於偵查中證述詳實（見偵字卷第13
　　至14、122至123、173至174頁），而被告對於其有於前揭時
    、地騎乘乙機車靠近甲機車右側並有伸手靠近甲機車之事實
    亦坦認在卷（見審易字卷第52頁），足認被告係案發當日唯
    一可能下手行竊本案主機之人。
  ㈢復據本院111年7月18日審理時勘驗前引案發時監視器錄影檔
    案之結果，於案發當晚6時51分15秒許開始，可見被告邊低
    頭滑手機邊走向乙機車，走到車旁後撥頭髮，滑手機到26秒
    時將手機收進長褲右邊口袋，拿起安全帽戴上，左手邊掏長
    褲左邊口袋內車鑰匙、頭朝左邊下面看著左邊甲機車腳踏板
    方向（甲、乙機車相隔1格停車格），左手拿出鑰匙插進自
    己機車的鑰匙孔轉動，接著放下中柱的同時，臉又朝左看著
    左邊甲機車腳踏板方向，被告騎著乙機車用腳往前滑行並持
    續看著左邊甲機車腳踏板方向，再用腳往後滑行到甲機車右
    邊停車格，邊滑行、臉一邊掃視反方向（即被告右邊）的停
    車場狀況，再轉頭掃視另一邊（即被告左邊）的停車場狀況
    後，人沒彎腰，微微左傾、左手伸向甲機車座墊旁，左手持
    續有施力、晃動、拆卸或拔除物體的動作，此時甲機車掛在
    龍頭下方的紙袋也因之晃動，1、2秒後被告左手抓著某物體
    放進自己的乙機車龍頭下方置物槽，旋即騎車離去，並製成
    勘驗筆錄（含截圖附件）存卷供參（見審易字卷第51至52頁
    ，截圖見偵字卷第59、61頁），而告訴人之安全帽既掛置於
    甲機車座墊右側掛勾，帽口朝內，本案主機裝於安全帽左側
    下方鄰臉頰處之帽體上，本案主機之高度及所在位置，即為
    被告跨坐乙機車位在甲機車旁邊時，身體微向左傾而伸左手
    可及之處，足證被告確有為前揭竊盜行為無誤。
　㈣被告固以前詞置辯。但查，如若被告未下手行竊，其放下乙
    機車中柱後，直接騎車離去即可，甲、乙機車原本中間還相
    距1格停車格之遠，被告何須在放下乙機車中柱後，先騎著
    乙機車用腳往前滑行，再用腳往後滑行到甲機車旁邊停車格
    以靠近本案主機，且下手行竊過程中先以目光注視、鎖定本
    案主機位置，再左右張望觀察周遭情況以避免行竊行為遭察
    覺？又豈會有前述持續施力、晃動、拆卸及拔除物體的動作
    ，並抓著某物體放進自己機車龍頭下方置物槽之情形？是被
    告所辯前詞，無非卸責，並無足採。
  ㈤綜上所述，本案事證明確，被告犯行堪以認定，應依法論科
    。　　
二、論罪科刑：
  ㈠法律適用及罪數關係：
    核被告所為，係犯刑法第320條第1項之竊盜罪。
　㈡量刑審酌：
　　爰以行為人責任為基礎，審酌被告不思以正當方式獲取財物
    ，竟恣意竊取他人財物，且前已有4度竊盜（含加重竊盜）
    經法院論罪科刑執行（含緩刑）之紀錄，猶不知悔改，再為
    本案竊盜行為，素行甚劣，對較輕刑罰感應力顯然薄弱，實
    難再予寬貸，犯後於事證明確之下猶僅坦認部分客觀事實且
    迄未賠償告訴人所受損害，態度非佳，兼衡被告審理時自述
    大學畢業之智識程度、未婚、現為○○、月收入約新臺幣（下
    同）3萬8,000元，無須扶養親人等生活狀況，暨其犯罪手段
    、動機、目的、本案財物價值據告訴人陳述約3,000元及告
    訴人暨公訴檢察官均當庭表明請本院從重量刑等意見等一切
    情狀，量處如主文第1項所示之刑，並諭知易科罰金之折算
    標準，以示懲儆。
三、沒收之說明：
　  查未扣案被告所竊得本案主機，為其犯罪所得，既未實際發
    還，本案又無刑法第38條之2第2項之情形，爰依刑法第38條
    之1第1項前段宣告沒收，於全部或一部不能沒收或不宜執行
    沒收時，依同條第3項規定，追徵其價額。
據上論斷，應依刑事訴訟法第299條第1項前段（依法院辦理刑事
訴訟案件應行注意事項第159點，判決書據上論結部分，得僅引
用應適用之程序法條），判決如主文。
本案經檢察官丁煥哲提起公訴，檢察官黃耀賢到庭執行職務。
中　　華　　民　　國　　111 　年　　8 　　月　　31　　日
                  刑事第二十庭  法  官  賴鵬年
以上正本證明與原本無異。 
如不服本判決應於收受送達後20日內向本院提出上訴書狀，並應
敘述具體理由；其未敘述上訴理由者，應於上訴期間屆滿後20日
內向本院補提理由書（均須按他造當事人之人數附繕本）「切勿
逕送上級法院」。告訴人或被害人如對於本判決不服者，應具備
理由請求檢察官上訴，其上訴期間之計算係以檢察官收受判決正
本之日期為準。 因疫情而遲誤不變期間，得向法院聲請回復原
狀。
                                書記官　萬可欣
中　　華　　民　　國　　111 　年　　8 　　月　　31　　日
附錄本案論罪科刑法條： 
中華民國刑法第320條
意圖為自己或第三人不法之所有，而竊取他人之動產者，為竊盜
罪，處5年以下有期徒刑、拘役或50萬元以下罰金。
意圖為自己或第三人不法之利益，而竊佔他人之不動產者，依前
項之規定處斷。
前二項之未遂犯罰之。　　　　　　　　　　
附表：
藍芽耳機主機1台（廠牌：騎士通，型號：BK-S1，顏色：黑，所有人：姜惠琪，價值約3,000元）